de: Dampfinhalatordesign: Vollmaske; Handgerät; Maskenform; Tischgerät; Sonstiges
th: การออกแบบเครื่องพ่นไอน้ำสำหรับสูดดม: แบบคลุมใบหน้า; แบบมือถือ; แบบหน้ากาก; วางของได้; อื่นๆ
bg-BG: Дизайн на парен инхалатор: За цяло лице; Преносим; Тип маска; Плот за маса; Други
en: Steam inhaler design: Full-face; Handheld; Mask-style; Tabletop; Other
cs: Návrh parního inhalátoru: Celoobličejový; Ruční; Typ masky; Deska stolu; Jiné
el: Σχεδιασμός συσκευής εισπνοής ατμού: Πλήρους προσώπου; Χειροκίνητη; Τύπου μάσκας; Επιτραπέζια; Άλλο
hu: Gőzinhalátor kialakítása: Teljes arcra; Kézi; Maszk típusú; Asztali; Egyéb
zh-TW: 蒸汽吸入器設計: 全臉式; 手持式; 面罩式; 桌上型; 其他
pt-PT: Design do inalador de vapor: Face completa; Dispositivo portátil; Tipo máscara; Tampo de mesa; Outro
pl: Konstrukcja inhalatora parowego: Pełnotwarzowy; Mobilny; Typu maska; Blat stołu; Inne
it: Design dell'inalatore di vapore: Viso intero; A mano; Tipo maschera; Da tavolo; Altro
lt-LT: Garų inhaliatoriaus dizainas: Viso veido; Rankinis; Kaukės tipo; Stalinis; Kita
pt-BR: Design do inalador de vapor: Face completa; Portátil; Estilo máscara; Tampo de mesa; Outro
ru: Дизайн парового ингалятора: На всё лицо; Вручную; В виде маски; Настольный; Другой
zh-CN: 蒸汽吸入器设计: 全脸式; 手持式; 面罩式; 桌面; 其他
fi: Höyryinhalaattorin muotoilu: Koko kasvoille; Kädessä pidettävä; Maskimalli; Pöydällä pidettävä; Muu
ja: スチーム吸入器デザイン: フルフェイス; ハンドヘルド; マスクスタイル; 卓上; その他
hr-HR: Dizajn parnog inhalatora: Cijelo lice; Ručno; U stilu maske; Stolni; Ostalo
sk-SK: Dizajn parného inhalátora: Celá tvár; Ručný; Maskový štýl; Stolový; Iné
nb: Dampinhalatordesign: Helansikts; Håndholdt; Masketype; Bordplate; Annet
es: Diseño del inhalador de vapor: Cara completa; Portátil; Estilo mascarilla; Sobremesa; Otros
tr: Buhar inhalatörü tasarımı: Tam yüz; Elde taşınan; Maske tipi; Masaüstü; Diğer
ko: 스팀 흡입기 디자인: 전체 얼굴형; 휴대용; 마스크형; 테이블탑; 기타
nl: Ontwerp stoominhalator: Volledig gezicht; Handbediend; Masker stijl; Tafelblad; Andere
sv: Ånginhalatordesign: Helansikts; Handhållen; Masktyp; Bordsskiva; Övrigt
sl-SI: Zasnova parnega inhalatorja: Celoten obraz; Ročna; V obliki maske; Namizni; Drugo
fr: Conception de l’inhalateur à vapeur: Visage entier; Portatif; Style masque; De table; Autre
da: Dampinhalatordesign: Helansigt; Håndholdt; Masketype; Bordplade; Andet
vi: Thiết kế máy xông hơi: Toàn mặt; Cầm tay; Kiểu mặt nạ; Trên mặt bàn; Khác
ro-RO: Design inhalator cu aburi: Pentru întreaga față; De mână; Tip mască; Blat; Altele